

### CONTACTO

#### Telefono

+54 011 68644494

#### **Email**

raul.r.escobar@gmail.com

#### LinkedIn

www.linkedin.com/in/raul-r-escobar

#### **GitHub**

https://github.com/RaulREscobar

## **SKILLS**



# RAUL ESCOBAR

## DESARROLLADOR WEB FULL STACK

Desarrollador con varios años de experiencia en el sector IT, capaz de trabajar de manera autónoma y resolver problemas de forma eficiente. Me destaco por mi capacidad de aprendizaje autodidacta, mi responsabilidad y mi atención al detalle. Disfruto de los desafíos técnicos y me mantengo en constante actualización para dominar nuevas tecnologías y metodologías de trabajo, garantizando soluciones innovadoras y de calidad en cada proyecto.

### **EXPERIENCIAS**

# Ene. 2022 -Actual

## Desarrollador Web Freelance

- Desarrollo la estructura de APIs implementando tecnologías como NestJS, Prisma y WebSockets, permitiendo la creación de nuevas funcionalidades con actualización en tiempo real.
- Desarrollo de aplicaciones y sitios web utilizando diferentes tecnologías dependiendo necesidades del cliente (VueJS, React, WordPress, etc.).
- Responsable de la interacción con los clientes, escuchar sus necesidades y brindarles posibles soluciones y posibilidades.
- Responsable de la creación y puesta en marcha de los proyectos.

# Ene 2021 -Dic 2021

#### Desarrollador web

- Responsable de la creacion de un Ecommerce en el marco de un curso.
- Manejando metodologias agiles (SCRUM)
- Colabore en la elección del tema y en todas las funcionalidades del proyecto.
- Responsable de la comunicación en el equipo y entrega de Sprints.

# **EDUCACIÓN**

Abr. 2021 -Dic. 2021

# Digital Hause y Fundación Formar

Desarrollador web FullStack

- Desarrollo de un e-commerce.
- Implementación de metodologías Agiles.